臺灣士林地方法院刑事判決　　　　　　　　　　　　　　九十年度易字第四二四號
　　聲　請　人　臺灣士林地方法院檢察署檢察官
　　被　　　告　丁○
　　　　　　　　甲○○
右列被告因傷害案件，經檢察官聲請逕以簡易處決處刑（八十九年度偵字第五七二四
號、九十年度偵字第五九０號），本院認不宜以簡易判決處刑（九十年度簡字第四六
九號），改依通常程序審理，判決如左：
    主  文
丁○、甲○○共同傷害人之身體，各處有期徒刑肆月，如易科罰金均以參佰元折算壹
日。
    事  實
一、丁○曾於民國八十一年間犯傷害罪，經台灣高等法院判處拘役二十日，於八十二
    年五月二十八日易科罰金執行完畢，丁○因不滿乙○○於八十四年間對其遭他人
    打傷之事件所作之新聞報導，而心生仇隙，丁○竟於八十九年五月五日凌晨零時
    三十分許，夥同甲○○（曾於八十六年間犯偽造文書罪，經台灣高等法院判處有
    期徒刑六月，於八十九年五月十五日入監執行，於八十九年十一月十四日執行完
    畢）及另一姓名年籍不詳之成年男子，基於普通傷害之犯意聯絡，由丁○駕駛其
    所有ＤＫ—七七九七號銀色三菱跑車，附載甲○○及另名成年男子，前往乙○○
    位於台北市○○區○○路六六一巷三八弄一號之住處，渠等先將該銀色自小客車
    停放在台北市○○區○○路六五七號前，三人遂下車步行進入台北市○○區○○
    路六六一巷內，至同巷三十八弄一號乙○○住處後，先按乙○○住處之門鈴，迨
    乙○○下樓查看時，丁○、甲○○及姓名年籍不詳之男子即以木棍及徒手等方式
    ，共同毆打乙○○，致乙○○受有頭皮撕裂傷三公分、臉部擦傷一乘一公分、右
    膝擦傷四乘四公分、左膝擦傷三乘三公分及右足擦傷二乘二公分等傷害。嗣丁○
    駕駛前開自小客車，甲○○則與姓名年籍不詳之男子共乘計程車離去，惟丁○駕
    駛前開車輛逃逸時，為現場之鄰人丙○○所目擊，經警循前開車號查得上情。
二、案經乙○○訴由臺北市政府警察局士林分局報告臺灣士林地方法院檢察署檢察官
    偵查聲請簡易判決處刑，本院認不宜以簡易判決處刑，改依通常程序審理。
      理  由
一、訊據被告丁○、甲○○矢口否認右揭犯罪事實，被告丁○辯稱：八十九年五月五
    日凌晨伊並未至告訴人之住處，當日晚間是甲○○打手機告知受傷，伊才到仁愛
    醫院探望，甲○○並告知是告訴人乙○○持鐵棒打傷其頭部云云。被告甲○○則
    辯稱八十九年五月四日晚間約八、九時許，其前往告訴人住處按門鈴，欲質問告
    訴人有關丁○報導之事，無人應門而欲離去之際，有人就拿鐵棒衝過來毆打頭部
    、臉部及身體等處，前往仁愛醫院就醫時，伊才打行動電話給丁○，告知其遭人
    打傷之事；被告二人均辯稱未傷害告訴人云云。然查：
（一）右揭傷害之犯罪事實業經告訴人指述綦詳（參見台灣士林地方法院檢察署八十
      九年度偵字第五七二四號偵查卷宗第三十一頁背面、本院九十年十月十一日訊
      問筆錄），核與證人丙○○到庭證述：「（問：詳述所見經過情形﹖）我忘了
      ，我是經過該處，在巷口看到的，我看到後記下車子的樣子、車牌告訴警察。
      」「（問：你看到幾人上車、幾人下車﹖）我看到三人同時下車，進巷子內，
      有一個人先出來，大概是丁○開他的車先走，後來我看到二人出來，有一人受
      傷，二人攔計程車走」、「（問：（提示車輛照片）是否你看到的車﹖）是。
      」、「（問：你看到的確定是銀色三菱跑車﹖）確定」、「（問：在警局，警
      察有提示丁○的照片給你看，你確定那個人是開車的人﹖）是」、「（問（提
      示九十年偵字第五九○號案卷第十五頁反面、第六頁甲○○照片）你說甲○○
      就是當天看到臉部流血的人﹖）是」等語相符（參見本院九十年十一月十五日
      訊問筆錄），又告訴人受有如事實欄所示之傷害，亦有台北市立陽明醫院驗傷
      診斷書一紙附卷可稽，且經核告訴人所提出之診斷證明書，其傷勢遍及頭、臉
      、右膝、左膝、右足，顯係遭人圍毆倒地所致。按告訴人被毆當時雖不知被告
      丁○、甲○○之姓名及其人，惟被告丁○自承其與告訴人就新聞報導之事件而
      有嫌隙，被告甲○○亦自承知悉其事，且其當天至告訴人之住處即係欲幫丁○
      找告訴人理論此事件，足見被告丁○、甲○○已有犯罪動機，告訴人指訴被告
      丁○、甲○○與林正高共同傷害乙節，應不致發生指認錯誤之情事。
（二）被告丁○雖於本院審理時辯稱其當天並不在現場，當日晚間是甲○○打手機告
      知受傷，伊才到仁愛醫院探望云云。然查，本件係因證人丙○○目擊當天於現
      場之車號，始依此查得上情，被告丁○復自承於八十九年五月五日當天其所有
      ＤＫ—七七九七號銀色三菱跑車並未借予他人使用，且參以被告丁○自承其所
      有號碼為0000000000號行動電話於案發當時未曾借予他人使用，而
      經檢察官調閱該門號之通聯記錄與被告甲○○之0000000000號行動
      電話通聯記錄比對後，被告二人於八十九年五月四日晚間約九時許起至五日凌
      晨一時許曾多次通話，且被告丁○之行動電話收發話地點均在台北市大同區及
      士林區一帶，是足見案發當天被告丁○確有在現場等情屬實。被告丁○辯稱當
      天伊未至現場，被告甲○○辯稱伊係單獨前往現場云云，均係卸責之詞，無足
      採信。至被告甲○○辯稱伊係單獨前往告訴人住處遭告訴人打傷，並對告訴人
      另案提出重傷害之告訴（另行偵查中）云云。然查，觀之被告甲○○提出卷附
      之驗傷單僅鼻部裂傷零點七乘零點二公分、右腳髁瘀傷三乘三公分、左眉裂傷
      一乘零點五公分，倘如其所稱告訴人係基於重傷害之故意，持鐵棒猛打其身體
      等處，豈會被告甲○○之身體無任何瘀腫之傷勢﹖是被告甲○○之傷勢是否為
      告訴人所打傷，已非無疑。況被告甲○○所辯遭告訴人打傷等情，縱或屬實，
      惟以被告二人年輕力壯，並夥同另一不詳姓名之成年男子，以三敵一，並於深
      夜至告訴人之住處施暴，使告訴人受有前開之傷勢，本具傷害之犯意甚明，且
      徵諸被告甲○○之傷勢尚屬輕微，而告訴人確係受有前開事實欄所示之傷害，
      是告訴人縱基於自我防衛之本能而行使正當防衛權，而有傷及被告甲○○之情
      事，亦係告訴人得否主張正當防衛之情形，尚不能執此遽為對被告甲○○有利
      之認定。是被告二人所辯，顯係卸責之詞，核無可採。本件事證明確，被告二
      人犯行均堪認定，應依法論科。
二、核被告丁○、甲○○所為，均係犯刑法第二百七十七條第一項普通傷害罪。被告
    二人就上揭犯行，與另一姓名不詳之成年男子間，有犯意聯絡及行為分擔，皆為
    共同正犯。爰審酌被告與告訴人僅為新聞報導事件之細故，竟於深夜夥同至被害
    人住處以暴力相向，告訴人所受之傷勢為撕裂傷、擦傷，及被告丁○前有傷害前
    科、被告甲○○前有偽造文書前科，此有臺灣高等法院被告全國前案紀錄表存卷
    可按，及其品行、生活狀況、智識程度、犯罪動機、目的、犯罪後態度，尚未與
    告訴人達成民事和解賠償損害，及公訴人當庭求處從重量刑等一切情狀，各量處
    如主文所示之刑，並均諭知易科罰金之折算標準，以示警惕。又按被告犯罪後，
    刑法第四十一條業已修正為：「犯最重本刑為五年以下有期徒刑以下之罪，而受
    六個月以下有期徒刑或拘役之宣告，因身體、教育、職業、家庭之關係或其他正
    當事由，執行顯有困難者，得以一元以上三元以下折算一日，易科罰金。但確定
    因不執行所宣告之刑，難收矯正之效，或難以維持法秩序者，不在此限。併合處
    罰之數罪，均有前項情形，其應執行之刑逾六月者，亦同」，於民國九十年一月
    十日公布，同年一月十二日施行，是被告犯罪後法律已有變更，惟被告所犯之罪
    本得易科罰金，經比較新舊法，法律之修正對被告不生影響，爰適用新法就被告
    所宣告之刑諭知易科罰金之折算標準。
三、被告及共犯持以作案之木棍未據扣案，尚無證據證明係被告及其共犯所有且尚屬
    存在，爰不為沒收之諭知，附此敘明。
據上論斷，應依刑事訴訟法第四百五十二條、第二百九十九條第一項前段、刑法第二
條第一項前段、第十一條前段、第二十八條、第二百七十七條第一項、第四十一條第
一項前段，罰金罰鍰提高標準條例第一條前段、第二條，判決如主文。
本案經檢察官陳文哲到庭執行職務。
中　　　華　　　民　　　國　　九十一　　年　　　一　　　月　　二十二　　日
                                      臺灣士林地方法院刑事第四庭
                                          法  官
